臺灣士林地方法院刑事判決　　　　 100年度審交簡上字第35號
上　訴　人
即　被　告　吳文中
上列上訴人即被告因公共危險案件，不服本院士林簡易庭中華民
國100 年2 月23日100 年度士交簡字第115 號第一審刑事簡易判
決（偵查案號：臺灣士林地方法院檢察署100 年度速偵字第21號
），提起上訴，本院管轄之第二審合議庭判決如下：
    主  文
上訴駁回。
吳文中緩刑年。緩刑期間付保護管束，並應向公庫支付新臺幣
陸萬元。
    事實及理由
一、本案經本院審理結果，認第一審判決以上訴人即被告吳文中
    犯刑法第185 條之3 之公共危險罪，量處有期徒刑3 月，並
    諭知易科罰金之折算標準為新臺幣（下同）1,000 元折算1
    日，認事用法及量刑均無不當，應予維持，除引用第一審刑
    事簡易判決書記載之事實及證據外，另補充：被告於本院調
    查時之自白（本院民國100 年6 月14日準備程序筆錄第2 頁
    參照）。
二、上訴人即被告吳文中上訴意旨略以：原審量刑過重，而伊經
    濟狀況不佳無法負擔，請求從輕量刑等語。
三、經查：
（一）按量刑之輕重，係事實審法院得依職權自由裁量之事項，
      茍已斟酌刑法第57條各款所列情狀而未逾越法定刑度，則
      不得遽指為違法；又刑罰之量定屬法院自由裁量之職權行
      使，但仍應審酌刑法第57條所列各款事由及一切情狀，為
      酌量輕重之標準，並非漫無限制，在同一犯罪事實與情節
      ，如別無其他加重或減輕之原因，下級法院量定之刑，亦
      無過重或失輕之不當情形，則上級法院對於下級法院之職
      權行使，原則上應予尊重（最高法院72年度台上字第6696
      號判例、85年度台上字第2446號判決意旨參照）。
（二）上訴人即被告吳文中於本院準備程序時坦承犯行，復有原
      審判決所列證據可資佐證，足認被告係犯刑法第185 條之
      3 之公共危險罪。原審法院以被告罪證明確，援引刑事訴
      訟法第449 條第1 項前段、第3 項、第454 條第2 項，刑
      法第185 條之3 、第41條第1 項前段，刑法施行法第1 條
      之1 第1 項、第2 項但書之規定，量處有期徒刑3 月，並
      諭知易科罰金之折算標準為1,000 元折算1 日，其認事用
      法並無違誤，量刑亦屬妥適，上訴人雖以前揭上述意旨提
      起上訴，並無理由，應予駁回。
四、末查，被告前未曾因故意犯罪受有期徒刑以上刑之宣告，有
    臺灣高等法院被告前案紀錄表1 份在卷可憑，其因一時失慮
    ，致罹刑典，犯後已坦承犯行，尚見悔意，堪認經此偵、審
    程序及前開罪刑宣告，當知所警惕，信無再犯之虞，本院因
    認所宣告之刑以暫不執行為適當，爰依刑法第74條第1 項第
    1 款之規定，併予宣告緩刑3 年，以觀後效，並啟自新。再
    為使被告深切記取教訓，使其於緩刑期內能深知警惕，爰依
    刑法第74條第2 項第4 款之規定，命被告應向公庫支付新臺
    幣6 萬元，並依同法第93條第1 項之規定，諭知緩刑期間交
    付保護管束，若被告未能依執行檢察官指揮向公庫支付上開
    金額，且情節重大，檢察官得聲請法院撤銷其緩刑之宣告，
    附此敘明。
五、被告經合法傳喚，無正當理由未到庭，爰不待其陳述，逕行
    判決。
據上論斷，應依刑事訴訟法第455 條之1 第1 項、第3 項、第36
8 條、第371 條、第373 條，刑法第74條第1 項第1 款、第2 項
第4 款、第93條第1項，判決如主文。
本案經檢察官曾勁元到庭執行職務。
中    華    民    國   100    年    7     月    26    日
                  刑事第一庭審判長法  官  洪英花
                                  法  官  王沛雷
                                  法  官  劉育琳
以上正本證明與原本無異。
本件不得上訴。
                                  書記官  張茹茵
中    華    民    國   100    年    7     月    29    日